【裁判字號】    89,易,1749
【裁判日期】    890829
【裁判案由】    違反商標法
【裁判全文】
臺灣臺中地方法院刑事判決                        八十九年度易字第一七四九號
    公  訴  人  臺灣臺中地方法院檢察署檢察官
    被      告  乙○○
右列被告因違反商標法案件，經檢察官提起公訴（八十九年度偵字第三一三三號），
本院判決如左：
    主  文
乙○○連續明知為於同一商品，使用相同於他人註冊商標之圖樣之商品而販賣，處拘
役肆拾日。如易科罰金，以佰元折算壹日。
扣案如附表二編號一至四十九所示之仿冒服飾及皮件共陸佰拾陸件均沒收。
    事  實
一、乙○○在台中市○村路○段二十二號一樓經營「立祥服飾店」，及在同址二樓經
    營「置地服飾店」，明知如附表一編號一至十八所示「PRADA」等之商標名稱及
    圖樣，分別係普瑞弗公司等商標專用權人，向我國經濟部中央標準局（已更名為
    智慧財產局）申請註冊取得商標專用權，分別指定使用於衣服或皮件等商品，且
    均在專用期間，未經取得許可或授權，竟基於意圖營利及欺騙他人之概括犯意，
    自民國八十八年九月間起，向台北市○○區○○路四九一巷七弄二十六號鄭坤堯
    所經營之「SURPRISE出乎意料」服飾精品批發店，以每件新台幣（下同）五百元
    至二千元不等之低價，購入使用如附表一編號一至十八所示「PRADA」等商標名
    稱及圖樣之仿冒服飾及皮件，在上址再以賺取約五成利潤之價格，販賣予不特定
    之顧客。嗣於八十八年十二月十七日，經法務部調查局台中縣調查站人員在上址
    查獲，並扣得如附表二編號一至四十九所示之仿冒服飾及皮件共六百十六件等物
    。
二、案經法務部調查局臺中縣調查站報請臺灣臺中地方法院檢察署檢察官偵查起訴。
    理  由
一、訊據被告乙○○於本院審理中矢口否認有上開犯行，辯稱：伊只有投資該兩家服
    飾店，實際經營者係甲○○，是甲○○要伊幫忙擔下來，伊並未參與該兩家服飾
    店之經營，亦不知店內所賣的是仿冒品云云。經查，被告於右揭時地販賣仿冒被
    害人普瑞弗公司之前開商品，並為調查人員查獲等情，業據證人即調查站人員丙
    ○○於本院審理中證述綦詳，並有經濟部智慧財產權局登記資料、商標公報、商
    標註冊證及鑑定報告附卷可稽，復有仿冒之服飾及皮件共六一六件扣案可資佐證
    ，又上開兩家服飾店確係被告所經營，並於店內販賣扣案之仿冒服飾、皮件等情
    ，亦據被告於調查站調查中供承不諱（件偵查卷第八頁背面以下），被告雖於本
    院審理中改稱：伊是幫甲○○擔下來，該兩家店並非伊經營云云，惟證人即調查
    站人員丙○○於本院審理中業已證稱：被告於調查站調查中確承認為該兩家店之
    負責人，且對扣案之物均為仿冒品亦不爭執等語（見本院八十九年七月二十八日
    訊問筆錄），又證人甲○○於本院審理中亦證稱：伊並非該兩家店之實際負責人
    ，查獲地點之賣場係伊租下來後，再轉租給各個分店，經營過程有向廠商批發仿
    冒之服飾被告都知道，經營所獲得之利潤若有賺，乙○○亦有分紅等語（見本院
    八十九年八月十五日審判筆錄），是被告確為上開兩家服飾店之負責人甚明，被
    告所辯，顯係卸責之詞，洵無足採。本件事證明確，被告犯嫌堪予認定。
二、核被告所為，係犯商標法第六十三條之販賣仿冒商標商品罪。被告先後多次犯行
    ，時間緊接，犯罪構成要件相同，顯係基於概括犯意反覆為之，應依刑法第五十
    六條之規定論以一罪，並依法加重其刑。爰審酌被告並無前科，有台灣台中地方
    法院檢察署刑案資料查註記錄表可按，其犯罪之動機、目的、手段、其品性及智
    識程度、犯罪所生之危害，及被告犯後之態度等一切情狀，量處如主文所示之刑
    ，並諭知易科罰金之折算標準。扣案如附表二編號一至四十九所示之仿冒「PRAD
    A」等之商標名稱及圖樣之服飾及皮件共六百十六件，係被告犯商標法第六十三
    條之罪所販賣之商品，應依商標法第六十四條之規定沒收之。
據上論斷，應依刑事訴訟法第二百九十九條第一項前段，商標法第六十三條、第六十
四條，刑法第十一條前段、第五十六條、第四十一條，罰金罰鍰提高標準條例第二條
，判決如主文。
本案經檢察官李雅俐到庭執行職務
中      華      民      國      八十九      年      八    月    二十九  日
                                    臺灣臺中地方法院刑事第四庭
                                        法  官  卓  進  仕
右正本證明與原本無異。
如不服本判決，應於判決送達後十日內向本院提出上訴狀，上訴於臺灣高等法院臺中
分院（須附繕本）。
                                        書記官
中      華      民      國      八十九      年      八    月    三十一  日
附錄本判決論罪科刑之法條：
商標法第六十二條：
意圖欺騙他人，有左列情事之一者，處三年以下有期徒刑、拘役或科或併科新台幣二
十萬元以下罰金：
一、於同一商品或類似商品，使用相同或近似於他人註冊商標之圖樣者。
商標法第六十三條：
明知為前條商品而販賣、意圖販賣而陳列、輸出或輸入者，處一年以下有期徒刑、拘
役或科或併科新台幣五萬元以下罰金。


司法院資訊處製作；財團法人民間司法改革基金會備份。
